【裁判字號】    97,撤緩,77
【裁判日期】    970530
【裁判案由】    撤銷緩刑
【裁判全文】
臺灣桃園地方法院刑事裁定              97年度撤緩字第77號
聲  請  人  臺灣桃園地方法院檢察署檢察官
受  刑  人  甲○○
                      樓
上列聲請人因受刑人犯竊盜案件，聲請撤銷緩刑之宣告（台灣桃
園地方法院檢察署97年執聲字第598 號、97年執助字第759 號）
，本院裁定如下：
    主  文
甲○○之緩刑宣告撤銷。
    理  由
一、聲請意旨略以：受刑人甲○○前因犯竊盜案件，經台灣高雄
    地方法院於民國95年8 月11日以95年度簡字第4957號判處拘
    役20日，緩刑2 年，並應向被害人全裕群支付新台幣4,000
    元之財產上損害賠償，而於96年2 月6 日確定。乃受刑人經
    檢察官屢次通知，迄今仍未支付上開賠償金予被害人，顯然
    違反法院依刑法第74條第2 項第3 款所定負擔之命令，且情
    節重大，是合於刑法第75條之1 第1 項第4 款所定撤銷緩刑
    宣告之原因，爰依刑事訴訟法第476 條規定聲請撤銷等語。
二、查受刑人行為後，刑法及其施行法部分條文業經修正公布，
    並均於95年7 月1 日施行，其中有關刑法第75條原規定：「
    受緩刑之宣告，而有左列情形之一者，撤銷其宣告：一、緩
    刑期內更犯他罪，受有期徒刑以上刑之宣告者。二、緩刑前
    犯他罪，而在緩刑期內受有期徒刑以上刑之宣告者。」，惟
    95年7 月1 日修正公布施行之刑法第75條及第75條之1 則分
    別規定：「受緩刑之宣告，而有下列情形之一者，撤銷其宣
    告：一、緩刑期內因故意犯他罪，而在緩刑期內受不得易科
    罰金之有期徒刑以上刑之宣告確定者。二、緩刑前因故意犯
    他罪，而在緩刑期內受不得易科罰金之有期徒刑以上刑之宣
    告確定者。前項撤銷之聲請，於判決確定後六月以內為之。
    」、「受緩刑之宣告而有下列情形之一，足認原宣告之緩刑
    難收其預期效果，而有執行刑罰之必要者，得撤銷其宣告：
    一、緩刑前因故意犯他罪，而在緩刑期內受得易科罰金之有
    期徒刑、拘役或罰金之宣告確定者。二、緩刑期內因故意犯
    他罪，而在緩刑期內受得易科罰金之有期徒刑、拘役或罰金
    之宣告確定者。三、……。前條第二項之規定，於前項第一
    款至第三款情形亦適用之。」。然查，修正後刑法第二條第
    一項之規定，係規範行為後法律變更所生新舊法律比較適用
    之準據法，於修正後刑法施行後，應適用修正後刑法第2 條
    第1 項規定之從舊從輕之原則為比較；而修正後刑法第2 條
    第1 項係採從舊從輕原則，適用最有利於行為人之法律，既
    曰法律，自較刑之範圍為廣，是刑法第2 條第1 項所為處理
    者僅限於行為可罰性之法律規範變更適用關係，事關執行之
    緩刑宣告等相關規定應無新舊法比較問題，其適用關係必須
    是以裁判時之法律為準（最高法院95 年 度第8 次刑事庭會
    議決議參照）。再者，依新刑法施行法第6 條之1 規定：「
    於中華民國94年1 月7 日刑法修正施行前，受緩刑之宣告，
    94年1 月7 日修正刑法施行後，仍於緩刑期內者，適用94年
    1 月7 日修正施行之刑法第75條、第75 條 之1 及第76條規
    定」，是不論緩刑宣告係在新法施行前而適用舊法為之，或
    新法施行後適用新法為之，皆得依新法規定撤銷緩刑，故就
    撤銷緩刑而言，沒有新舊法何者較有利或不利之比較問題，
    而皆應適用新法規定，核先敘明。
三、經查，本件受刑人甲○○前因犯竊盜案件，經台灣高雄地方
    法院於民國95年8 月11日以95年度簡字第4957號判處拘役20
    日，緩刑2 年，並應向被害人全裕群支付新台幣4,000 元之
    財產上損害賠償，而於96年2 月6 日確定，此有卷附判決書
    、台灣高等法院被告前案紀錄表各1 紙可證。次查，台灣高
    雄地方法院檢察署檢察官曾先通知受刑人於96年6 月11日履
    行該賠償義務，未獲受刑人置理；嗣檢察官再通知受刑人應
    於97年3 月23日履行該賠償義務，受刑人亦未加理會，且被
    害人迄97年5 月30日確未獲受刑人賠償等情，分別有台灣高
    雄地方法院檢察署刑事執行案件進行單、法務部戶役政連結
    作業系統、法務部全國檢察官線上查詢刑案人犯在監所最新
    資料報表、高雄地檢署電話紀錄單、台灣高雄地方法院檢察
    署通知、送達證書、被害人書具之陳報狀、及本院97年5 月
    30日辦理刑事案件電話記錄查詢表等在卷可資佐證。衡諸原
    審特予受刑人緩刑2 年之寬典，此同時僅要求受刑人將其竊
    自被害人之現金4,000 元返還，除此之外更無附加其他賠償
    義務，可見原審量刑甚為輕微。詎受刑人未把握此緩刑機會
    ，就其竊取得手該4,000 元現金竟亦無意返還，顯無履行此
    緩刑負擔之意。且就該賠償金並非鉅額乙節而言，更足見此
    緩刑宣告對受刑人而言根本無關痛癢，方膽敢惡意不履行，
    自堪認其故意違反此緩刑負擔命令之情節重大，顯然並未因
    受到刑事追訴而有悔悟反省之意，故原宣告之緩刑，已難收
    預期之效果，而有執行刑罰之必要。綜上所述，本件聲請撤
    銷緩刑之宣告，經核與刑法第75條之1 第1 項第4 款之規定
    相符，是台灣高雄地方法院95年度簡字第4957號對受刑人所
    為之緩刑宣告，自應予撤銷。本件聲請為有理由，應予准許
    。
四、依刑事訴訟法第476 條，刑法第75條之1 第1 項第4 款，裁
    定如主文。
中    華    民    國    97    年    5     月    30    日
                  刑事第十一庭  法  官  紀凱峰
以上正本證明與原本無異。
如不服本裁定，應於裁定送達後5 日內向本院提出抗告狀。
                                書記官  高文靜
中    華    民    國    97    年    6     月    5     日


司法院資訊處製作；財團法人民間司法改革基金會備份。
